臺灣臺南地方法院民事裁定
110年度簡抗字第2號
抗  告  人  馬幽雯  

相  對  人  林宜靜  


相  對  人  趙文山  
相  對  人  李長庚  


相  對  人  郭明鑑  
相  對  人  李偉正  


上列當事人間侵權行為損害賠償事件，抗告人對於民國110年1月
7日本院臺南簡易庭108年度南簡字第487號裁定，提起抗告，本
院裁定如下：
    主  文
抗告駁回。
抗告費用新臺幣壹仟元由抗告人負擔。
    理  由
一、按提起上訴，應於第一審判決送達後二十日之不變期間內為
    之；提起上訴，如逾上訴期間者，原第一審法院應以裁定駁
    回之；上開規定於簡易訴訟程序之上訴程序亦有適用。民事
    訴訟法第440條前段、第442條第1項及第436條之1第3項分別
    定有明文。又按送達於住、居所、事務所，不獲會晤應受送
    達人者，得將文書付與有辨別事理能力之之同居人或受僱人
    。民事訴訟法第137條第1項亦有明文。
二、抗告意旨略以：抗告人與相對人間侵權行為損害賠償事件，
    經法院於民國108年7月8日判決（下稱原審判決），抗告人
    於判決後向本院提出陳述狀，係因法院判決與事實一直不符
    ，所以抗告人以「陳述狀」來說明理由，抗告人不了解為何
    陳述事實給法院，法院卻一直駁回其陳述。「陳述狀」與「
    上訴狀」法律上似乎不太一樣，本件抗告人是要提上訴，法
    院不接受，抗告人也沒辦法云云。為此，爰提起抗告，請求
    廢棄原裁定，准許抗告人提起上訴等語。
三、經查：
（一）原審就抗告人請求侵權行為損害賠償事件，於108年7月8
      日判決駁回抗告人之訴，原審判決正本業於108年7月24日
      送達於抗告人之住所地，並由抗告人之受僱人收受，有送
      達證書1紙（見原審卷第51頁）在卷可稽。抗告人遲至109
      年12月31日始提起上訴，亦有上訴狀上本院收狀日期章戳
      （見原審卷第75頁）可憑，是其提起上訴，已逾20日之不
      變期間。雖抗告人稱其在判決後向法院提出陳述狀，意思
      是要提出上訴云云，然查，抗告人於108年7月24日收受原
      審判決後，於108年8月5日向本院提出「陳述狀」，因內
      容是否對原判決不服聲明上訴並不明確，承辦書記官即以
      電話聯繫上訴人是否為上訴的意思，經抗告人表示：「我
      這個暫時還沒有上訴的意思，…。」（見原審卷第54頁）
      ；嗣於108年8月12日抗告人再向本院提出陳述狀：「還沒
      有收到台南地檢署對此案的答覆。所以108年8月5日陳述
      狀暫時還沒有上訴的的意思。等收到台南地檢署答覆之後
      ，本人會另外與貴單位連繫。…」（見原審卷第69頁）；
      後抗告人再已逾上訴期間之108年8月16日、108年9月2日
      、108年11月21日再提出陳述狀，然亦未表明上訴之意（
      見原審卷第71、73-1、73-2頁），抗告人主張其在法定上
      訴期間內以「陳述狀」聲明上訴云云並無足採。從而，原
      審於110年1月7日以抗告人上訴逾期為由，裁定駁回抗告
      人之上訴，於法並無違誤，抗告人求予廢棄原裁定，為無
      理由，應予駁回。
（二）抗告人提起上訴既不合法，法院自無從就其主張之實體事
      項再為審理，附此敘明。從而，原審依民事訴訟法第436
      條之1第3項、第442條第1之規定駁回抗告人之上訴，並無
      違誤；抗告意旨指摘原裁定不當，求予廢棄改判，為無理
      由，應予駁回。
四、據上論結，本件抗告為無理由，依民事訴訟法第436條之1第
    1項、第3項、第495條之1第1項、第449條第1項、第95條、
    第78條，裁定如主文。
中　　華　　民　　國　　110 　年　　5 　　月　　3 　　日
                  民事第一庭    審判長法  官  林雯娟
                                      法  官  陳淑卿
                                      法  官  張麗娟
以上正本係照原本作成。
本件裁定不得再為抗告。 　　　　　
中　　華　　民　　國　　110 　年　　5 　　月　　3 　　日
                                      書記官　高培馨